【裁判字號】    92,台非,304
【裁判日期】    920821
【裁判案由】    偽造文書
【裁判全文】
最高法院刑事判決                                九十二年度台非字第三○四號
    上訴人  最高法院檢察署檢察總長
    被  告  甲○○原名林新添.
右上訴人因被告偽造文書案件，對於台灣板橋地方法院中華民國九十一年十二月二十
五日第一審確定判決（九十一年度易字第一四七三號，起訴案號：台灣板橋地方法院
檢察署九十年度偵字第二一一七號），認為部分違法，提起非常上訴，本院判決如左
：
    主  文
原判決關於諭知緩刑違背法令部分撤銷。
    理  由
非常上訴理由稱：「按判決不適用法則或適用不當者，為違背法令，刑事訴訟法第四
百四十一條、第三百七十八條分別定有明文。又受二年以下有期徒刑、拘役或罰金之
宣告，而未曾受有期徒刑以上刑之宣告或前受有期徒刑以上刑之宣告，執行完畢或赦
免後五年內未受有期徒刑以上刑之宣告，認以暫不執行為適當者，得宣告緩刑，刑法
第七十四條規定甚明。而在判決前已受有期徒刑以上刑之宣告確定者，即不符緩刑條
件，至於前所宣告之緩刑已否執行，在所不問。因而前已受有期徒刑之宣告者，即不
得於後案宣告緩刑。最高法院五十四年台非字第一四八號著有判例可供參照。本案被
告甲○○前於九十一年四月間，因違反毒品危害防制條例案件，經台灣板橋地方法院
判決有期徒刑七月，並於九十一年五月十三日確定，有刑案資料查註紀錄表附卷可稽
。本件台灣板橋地方法院失察，再於九十一年十二月二十五日，以被告涉有偽造文書
等罪，判處有期徒刑一年，緩刑三年。揆諸首揭說明，其緩刑之宣告顯有判決適用法
則不當之違法。爰依刑事訴訟法第四百四十一條、第四百四十三條規定提起非常上訴
，以資救濟。」等語
本院按判決不適用法則或適用不當者，為違背法令，刑事訴訟法第三百七十八條定有
明文。又受二年以下有期徒刑、拘役或罰金之宣告，認為以暫不執行為適當，而得宣
告緩刑者，以未曾受有期徒刑以上刑之宣告，或前受有期徒刑以上刑之宣告，執行完
畢或赦免後，五年以內未曾受有期徒刑以上刑之宣告者為限，此觀刑法第七十四條之
規定甚明。故被告是否曾受有期徒刑以上刑之宣告，乃本案得否宣告緩刑之前提要件
，倘被告在本案判決前，曾受有期徒刑以上刑之宣告並已確定，即不合緩刑要件，如
仍為緩刑之宣告者，即屬判決適用法則不當，其判決當然為違背法令。本件被告前因
違反毒品危害防制條例案件（施用第一級毒品罪），經台灣板橋地方法院於民國九十
一年四月十六日以九十一年度訴字第五四０號判決，處有期徒刑七月，同年五月十三
日確定，有該案判決書及台灣板橋地方法院檢察署檢察官執行指揮書（九十一年執卯
字第二七八七號）可稽。則被告所犯本件收受贓物罪（偽造文書案件），台灣板橋地
方法院於九十一年十二月二十五日為判決時，即不合於緩刑之要件，自不得為緩刑之
宣告。乃原判決量處被告有期徒刑一年，猶予宣告緩刑三年，顯有判決適用法則不當
之違背法令。案經確定，非常上訴意旨執以指摘，洵有理由。因原判決尚非不利於被
告，應由本院將原判決關於諭知緩刑之違背法令部分撤銷，以資糾正。
據上論結，應依刑事訴訟法第四百四十七條第一項第一款前段，判決如主文。
中      華      民      國    九十二    年      八      月    二十一    日
                              最高法院刑事第四庭
                                  審判長法官  紀  俊  乾
                                        法官  黃  正  興
                                        法官  劉  介  民
                                        法官  陳  東  誥
                                        法官  黃  一  鑫
      右正本證明與原本無異
                                              書  記  官
中      華      民      國    九十二    年      八      月    二十五    日


司法院資訊處製作；財團法人民間司法改革基金會備份。
